Inventaris van het archief van het Ministerie van Justitie: Bureau Bijzondere Jeugdzorg (7e Afdeling), 1945-1949 (1950)
Nationaal Archief, Den Haag
- Circulaires aan provinciale inspecties en directeuren van tehuizen voor Bijzondere Jeugdzorg., 1947-1948; 109; 1 pak
- Rapporten van M. Dorhout, inspecteur voor Bijzondere Jeugdzorg, betreffende inspectie van de administraties van provinciale inspectie en tehuizen voor de Bijzondere Jeugdzorg, afschriften., 1946-1947; 110
- Stukken betreffende de samenstelling van het eindverslag van het Bureau Bijzondere Jeugdzorg van de 7e Afdeling van het Ministerie van Justitie, 1 november 1945 - 28 februari 1949. Gedrukt., 1950; 111-112; 1 deel, 1 omslag
  - briefwisseling en concept-eindverslag, 111
  - eindverslag, gedrukt, 112; (1 deel)